【裁判字號】    90,易,1446
【裁判日期】    900816
【裁判案由】    賭博等
【裁判全文】
臺灣臺南地方法院刑事判決                          九十年度易字第一四四六號
    公  訴  人  臺灣台南地方法院檢察署檢察官
    被      告  甲○○
                丁○○
                戊○○
右列被告因賭博案件，經檢察官提起公訴（九十年度營偵字第一二九四、一○一六號
），本院判決如左：
    主  文
甲○○、丁○○共同以賭博為常業，處有期徒刑伍月，如易科罰金，以參佰元折算壹
日。
戊○○連續在公眾得出入之場所賭博財物，處罰金參仟元，如易服勞役，以參佰元
折算壹日。
扣案之電動賭博機具伍台（含「豪鯨王」、「豹第二代」、「變色龍」各壹台及「霹
靂貓」貳台，及機具內之賭資新台幣肆仟貳佰伍拾伍元均沒收。
    事  實
一、甲○○意圖營利自民國八十九年九月間起，提供其位在台南縣北門鄉鯤江村九八
    四號上好檳榔攤店之公眾得出入之場所，由丙○○（另行審理）擺設電動賭博機
    具「豪鯨王」一台；乙○○（另行審理）擺設電動賭博機具「豹第二代」一台、
    「變色龍」一台；丁○○擺設賭博電動機具「霹靂貓」二台，並共同與不特定人
    變相賭博，並以之為常業。其經營方式為由甲○○管理並負責開機洗分，讓賭客
    按賭博機具設定之輸贏方式自由押注賭玩，如押中，可依押中的倍數贏得若干倍
    的分數，並按一定比例換回現金，賭客所贏積分欲兌換金錢時，則由甲○○通知
    丙○○、乙○○、丁○○等人前來兌換現金與賭客；如未押中，賭資則歸由甲○○與丙○○等人以五五分帳之方式分配之。戊○○則基於概括犯意，自八十九年
    間某日起，連續每週約一、二次至上處場所玩賭上開電玩機具，所贏積分則向丙○○等提供電玩機具者兌換現金。嗣於民國八十九年九月二十五日下午八時二十
    分許，戊○○在上處玩賭「豹第二代」電玩機具時，為警當場查獲，並扣得電子
    遊戲機「豪鯨王」一台、「豹第二代」一台、「變色龍」一台、「霹靂貓」二台
    ，及機具內之賭資新台幣（下同）四千二百五十五元。
二、案經台南縣警察局學甲分局報請台灣台南地方法院檢察署檢察官偵查起訴。
      理  由
一、訊據被告甲○○、丁○○對於右揭事實均供承不諱，核彼二人所供與同案被告乙○○於警、偵訊所供情節相符，並有違反社會秩序維護法案件現場記錄，及扣案
    之電子遊戲機「豪鯨王」一台、「豹第二代」一台、「變色龍」一台、「霹靂貓
    」二台及賭資四千二百五十五元扣案可證，堪信彼二人之自白與事實相符。又刑
    法上所謂常業犯，係指反覆以同種類之行為目的之社會活動職業性犯罪而言，亦
    即恃犯罪以維生，縱令同時兼操持其他職業，仍無礙其為常業犯罪（最高法院八
    十二年台上字第二０七一號著有判例可資參照）。本件被告等之營業時間雖不久
    ，然其於營業場所經常性擺設上開機具營利，顯有伺以維生之意，即係以上開賭
    博為常業無誤。此部份事證已甚明確，該二人之犯行應堪認定。
二、另訊據被告戊○○則矢口否認有上開賭博犯行，並辯稱：案發當時伊係配合警員
    要求啟動上開電玩之開關，並無在場賭玩云云。惟該被告有於上開時地玩賭上開
    遊戲機之事實，業據被告迭於警、偵訊中供承不諱，並經同案被告甲○○於警訊
    供證明確，被告戊○○、甲○○嗣於本院均翻稱：被告戊○○並未賭玩上開遊戲
    機云云，顯係卸責回護之詞，不足採信，其犯行亦堪認定。
三、核被告甲○○、丁○○二人所為均係犯刑法第二百六十七條常業賭博罪；被告戊○○所為，係犯刑法第二百六十六條第一項前段之普通賭博罪嫌。被告甲○○與
    同案被告丙○○、乙○○、丁○○四人就上開犯行，有犯意聯絡與行為分擔，應
    論以共同正犯。被告戊○○上開多次犯行，時間緊接，犯罪構成要件相同，顯係
    基於概括犯意所為，為連續犯，應依刑法第五十六條之規定論以一罪，並依法加
    重其刑。爰審酌被告甲○○、丁○○二人不以正途營利，擺設電動賭博機具，易
    使人耽溺其中，助長賭風；被告戊○○不尋求正當娛樂，沈淪賭博之中及渠等犯
    後態度等一切情狀，分別量處如主文所示之刑，並就被告甲○○、丁○○部分諭
    知易科罰金；被告戊○○部分諭知易服勞役之折算標準。扣案之電動賭博機具五
    台（含「豪鯨王」、「豹第二代」、「變色龍」各一台及「霹靂貓」二台，及機
    具內之賭資四千二百五十五元，均應依刑法第二百六十六條第二項之規定宣告沒
    收。
四、公訴意旨另以：被告甲○○、丁○○二人未依據電子遊戲場業管理條例規定辦理
    登記，擅自於上開時地設置上開電動機具云云。按電子遊戲場業管理條例中所稱
    電子遊戲機，指利用電、電子、電腦、機械或其他類似方式操縱，以產生或顯示
    聲光影像、圖案、動作之遊戲機具，且該項電子遊戲機不得有賭博或妨害風化之
    設計及裝置，電子遊戲場業管理條例第四條第一項前段、第二項定有明文。經查
    本件被告所購置之上開電動玩具機台，係賭博性電動機具，已見前述，是既曰賭
    博機具，自非電子遊戲場業管理條例中所指電子遊戲機，公訴人認被告此部分涉
    有違反電子遊戲場業管理條例罪即有未合。此外，復查無其他積極證據證明被告
    確有公訴人所指此部分之犯行，惟公訴意旨認此部分與前揭論罪科刑之常業賭博
    罪間有方法結果之牽連犯關係，屬裁判上一罪，爰不另為無罪之諭知。
據上論斷，應依刑事訴訟法第二百九十九條第一項前段，刑法第二十八條、第二百六
十七條、第二百六十六條第一項前段、第二項、第四十一條第一項前段、第四十二條
第二項，罰金罰鍰提高標準條例第一條前段、第二條，判決如主文。
中      華      民      國      九十      年      八      月    十六    日
                              臺灣臺南地方法院刑事第二庭
                                      法  官  賴  純  慧
右正本證明與原本無異
如不服本判決應於送達後十日內向本院提出上訴狀
                                      書記官  莊  淑  雅
中      華      民      國      九十      年      八      月    十六    日
附錄本案論罪科刑法條全文：
刑法第二百六十六條第一項前段
  在公共場所或公眾得出入之場所賭博財物者，處一千元以下罰金。
刑法第二百六十七條
  以賭博為常業者，處二年以下有期徒刑，得併科一千元以下罰金。


司法院資訊處製作；財團法人民間司法改革基金會備份。
